【裁判字號】    99,訴,2579
【裁判日期】    990917
【裁判案由】    毒品危害防制條例
【裁判全文】
臺灣板橋地方法院刑事判決              99年度訴字第2579號
公  訴  人  臺灣板橋地方法院檢察署檢察官
被      告  甲○○
上列被告因違反毒品危害防制條例案件，經檢察官提起公訴（99
年度毒偵字第3791號、第4202號），被告於本院準備程序中就被
訴事實為有罪之陳述，經告知被告簡式審判程序之旨，並聽取當
事人之意見後，本院合議庭裁定由受命法官獨任進行簡式審判程
序，判決如下：
    主  文
甲○○施用第一級毒品，處有期徒刑柒月，扣案海洛因拾貳包（
合計驗餘淨重壹點零柒柒公克）均沒收銷燬之，扣案注射針筒壹
支、電子秤壹台、分裝棒參支、止血帶壹條均沒收；又施用第二
級毒品，處有期徒刑肆月，扣案甲基安非他命壹包（驗餘淨重零
點參零貳捌公克）沒收銷燬之，扣案吸食器壹組及前開分裝棒參
支、電子秤壹台均沒收；又施用第一級毒品，處有期徒刑柒月，
扣案海洛因拾肆包（合計驗餘淨重零點陸陸公克）均沒收銷燬之
；又施用第二級毒品，處有期徒刑肆月，扣案甲基安非他命參包
（合計驗餘淨重零點陸柒參捌公克）均沒收銷燬之。應執行有期
徒刑壹年肆月，扣案海洛因貳拾陸包（合計驗餘淨重壹點柒參柒
公克）、甲基安非他命肆包（合計驗餘淨重零點玖柒陸陸公克）
均沒收銷燬之；扣案注射針筒壹支、電子秤壹台、分裝棒參支、
止血帶壹條及吸食器壹組均沒收。
    事  實
一、甲○○(一)、前因施用毒品案件，經本院以92年度毒聲字第
    3333號裁定送觀察、勒戒後，認無繼續施用毒品之傾向，於
    民國92年11月14日執行完畢，經臺灣板橋地方法院檢察署檢
    察官以92年度毒偵字第3470號為不起訴處分確定。(二)、復於
    前開觀察勒戒執行完畢釋放後5 年內，因施用第一、二級毒
    品案件，經本院以94年度訴字第2493號判決分別判處有期徒
    刑6 月、3 月，應執行有期徒刑8 月確定。(三)、再因違反槍
    砲彈藥刀械管制條例及恐嚇罪案件，經臺灣士林地方法院以
    95年度訴字第152 號判決分別判處有期徒刑3 年4 月，併科
    罰金新臺幣（下同）5 萬元及有期徒刑4 月，應執行有期徒
    刑3 年6 月，併科罰金5 萬元確定。(四)、又因施用第一級毒
    品案件，經本院以95年度訴字第1007號判決判處有期徒刑9
    月確定。上開(三)所示之恐嚇罪部分與(四)所示之罪嗣經本院以
    96 年 度聲減字第4171號裁定減刑分別減為有期徒刑2 月、
    4 月15日，並與不得減刑之(三)所示之槍砲彈藥刀械管制條例
    案件部分定應執行刑為有期徒刑3 年8 月，併科罰金5 萬元
    確定，再與前開(二)所示之罪接續執行，於98年6 月11日縮短
    刑期假釋出監（假釋期滿日為99年5 月31日，惟假釋嗣經撤
    銷，本案不構成累犯）。猶未知悔改，復基於施用第一級毒
    品海洛因及第二級毒品甲基安非他命之犯意，分別於99年4
    月27日某時，在臺北縣五股鄉○○路47巷16號住家旁之墓園
    內，分別以針筒注射方式施用第一級毒品海洛因，及以玻璃
    球燒烤方式施用第二級毒品甲基安非他命各1 次，嗣於同日
    下午5 時5 分，為警在上址墓園內查獲，並扣得海洛因12包
    （合計驗餘淨重1.077 公克）、甲基安非他命1 包（驗餘淨
    重0.3028公克）、注射針筒1 支、電子秤1 台、分裝棒3 支
    、止血帶1 條及吸食器1 組。另於99年5 月11日中午1 時45
    分許為警採尿前回溯26小時及96小時內之某時，在同上處所
    ，以同前方式分別施用第一級毒品海洛因及第二級毒品甲基
    安非他命各1 次，嗣於99年5 月11日中午1 時30分許，在臺
    北縣板橋市○○路○段140 巷16弄口前為警查獲，並扣得海
    洛因14包（合計驗餘淨重0.66公克）及甲基安非他命3 包（
    合計驗餘淨重0.6738公克）。
二、案經臺北縣政府警察局板橋分局暨蘆洲分局移送臺灣板橋地
    方法院檢察署檢察官偵查起訴。
    理  由
一、上揭犯罪事實，業據被告甲○○於本院審理中坦承不諱，又
    被告於99年4 月27日下午6 時許與99年5 月11日中午1 時45
    分許為警所採集之尿液經送檢驗結果，均確呈海洛因代謝物
    嗎啡陽性反應及甲基安非他命陽性反應，有臺灣檢驗科技股
    份有限公司99年5 月17日及99年5 月28日濫用藥物檢驗報告
    各1 紙附卷足稽。被告先後為警查獲時所查扣之白色粉末26
    包及白色透明結晶4 包，經送鑑驗結果，分別含海洛因、甲
    基安非他命成分，海洛因26包合計驗餘淨重1.737 公克，甲
    基安非他命4 包驗餘淨重0.9766公克等情，有交通部民用航
    空局航空醫務中心99年5 月11日航藥鑑字第0993082 號、第
    0000000 號、99年7 月6 日航藥鑑字第0994354 號毒品鑑定
    書及法務部調查局濫用藥物實驗室99年7 月12日調科壹字第
    09923015490 號鑑定書各乙份在卷可參；復有被告自承為其
    所有供施用毒品使用之注射針筒1 支、電子秤1 台、分裝棒
    3 支、止血帶1 條及吸食器1 組扣案可佐，足認被告之自白
    與事實相符。又被告有事實欄所示之施用毒品前科，有臺灣
    高等法院被告前案紀錄表存卷可參，其於觀察勒戒執行完畢
    釋放後5 年內，復因施用毒品犯行而經法院判處罪刑確定後
    ，再為本案施用第一級毒品及第二級毒品之犯行明確，而與
    毒品危害防制條例第20、23條所定之「初犯」或「5 年後再
    犯」情形有別（最高法院95年度第7 次刑事庭會議決議內容
    參照），自應依法論科。
二、按海洛因及甲基安非他命分屬毒品危害防制條例第2 條第2
    項第1 款、第2 款明定之第一、二級毒品。核被告所為，係
    犯毒品危害防制條例第10條第1 項、第2 項之施用第一、二
    級毒品罪。其持有第一級、第二級毒品之低度行為，為施用
    之高度行為所吸收，不另論罪。被告所犯上開四罪間，犯意
    各別，行為互殊，應予分論併罰。爰審酌被告之素行、犯罪
    之動機、手段、所生危害程度及犯後坦承犯行之態度等一切
    情狀，分別量處如主文所示之刑，並定其應執行之刑，以資
    懲儆。
三、扣案之海洛因26包（合計驗餘淨重1.737 公克）及甲基安非
    他命4 包（合計驗餘淨重0.9766公克），均屬查獲之毒品，
    且因該等毒品之包裝袋與其內之毒品皆難以完全析離，故上
    開海洛因26包及甲基安非他命4 包，不問屬於被告與否，均
    應依毒品危害防制條例第18條第1 項前段規定沒收銷燬之。
    扣案之注射針筒1 支、電子秤1 台、分裝棒3 支、止血帶1
    條及吸食器1 組，係被告所有分別供其施用海洛因及甲基安
    非他命之工具，此經被告於本院審理時供陳明確，是該等扣
    案物品，均依刑法第38條第1 項第2 款、第3 項之規定宣告
    沒收。
據上論斷，應依刑事訴訟法第273 條之1 第1 項、第299 條第1
項前段，毒品危害防制條例第10條第1 項、第2 項、第18條第1
項前段，刑法第11條前段、第51條第5 款、第9 款、第38條第1
項第2 款、第3 項，判決如主文。
本案經檢察官鄭淑壬到庭執行職務。
中    華    民    國    99    年    9     月    17    日
                  刑事第十九庭  法  官  吳佳穎
上列正本證明與原本無異。
如不服本判決，應於判決送達後10日內敘明上訴理由，向本院提
出上訴狀 (應附繕本) ，上訴於臺灣高等法院。其未敘述上訴理
由者，應於上訴期間屆滿後20日內向本院補提理由書「切勿逕送
                                書記官  黃炎煌
中    華    民    國    99    年    9     月    17    日
附錄本案論罪科刑法條全文：
毒品危害防制條例第10條
施用第一級毒品者，處6 月以上5 年以下有期徒刑。
施用第二級毒品者，處3 年以下有期徒刑。

司法院資訊處製作；財團法人民間司法改革基金會備份。
